臺灣高雄地方法院刑事判決　　　　　　　94年度訴字第1399號
公　訴　人　臺灣高雄地方法院檢察署檢察官
被　　　告　乙○○　男　44歲.
上列被告因違反懲治走私條例案件，經檢察官提起公訴（94年度
毒偵字第2490號），嗣因被告就被訴事實為有罪之陳述，經本院
告知簡式審判程序意旨，並聽取公訴人及被告之意見後，本院合
議庭裁定由受命法官獨任依簡式審判程序審理，判決如下：
    主  文
乙○○私運管制物品進口逾公告數額，處有期徒刑參月，緩刑貳
年。
    事  實
一、乙○○明知自民國91年間起，擔任「春喬田實業有限公司」
    （下稱春喬田公司）之實際負責人，經營食品及食品機械輸
    入貿易等業務，明知不得私運管制物品進口逾公告數額，且
    乾紅豆為海關進口稅則第7 章所列之物品，屬於行政院公告
    「管制物品項目及其數額」丙項所列之管制進口物品，1 次
    私運總額由海關照緝獲時之完稅價格計算，不得超過新臺幣
    （下同）100,000 元或重量不得超過1,000 公升。竟仍基於
    私運管制物品進口之犯意，先於92年2 月初某日，在大陸地
    區向真實姓名年籍不詳之成年人士購買乾紅豆3,496 公斤，
    再以「春喬田公司」名義，委託不知情之「通順報關有限公
    司」（下稱通順公司），向財政部高雄關稅局中島支所投單
    申報進口大陸地區產製之黑芝麻、黑豆及綠豆等3 項物品共
    計20,430公斤（貨櫃號碼GSTU0000000 號、進口報單BD/92/
    K587/0007 號），而於貨櫃內夾藏乾紅豆3,496 公斤，由大
    陸地區私運進入臺灣地區，而以此方式私運管制物品進口逾
    行政院公告之1,000 公斤數額。嗣於93年2 月11日，為財政
    部高雄關稅局在高雄港第42碼頭開櫃查驗時，當場查獲，扣
    得上開乾紅豆3,496 公斤，完稅價格54,619元。
二、案經法務部調查局航業海員調查處高雄站報請臺灣高雄地方
    法院檢察署檢察官偵查起訴。
    理  由
一、按除被告所犯為死刑、無期徒刑、最輕本刑為3 年以上有期
    徒刑之罪或高等法院管轄第一審案件者外，於法院行準備程
    序進行中，被告先就被訴事實為有罪之陳述時，審判長得告
    知被告簡式審判程序之旨，並聽取當事人、代理人、辯護人
    及輔佐人之意見後，裁定進行簡式審判程序；且受命法官行
    準備程序，與法院或審判長有同一之權限；又簡式審判程序
    之證據調查，不受刑事訴訟法第159 條第1 項、第161 條之
    2 、第161 條之3 、第163 條之1 及第164 條至第170 條規
    定之限制，刑事訴訟法第273 條之1 第1 項、第279 條第2
    項前段、第273 條之2 分別定有明文。查被告乙○○所為係
    犯死刑、無期徒刑、最輕本刑為3 年以上有期徒刑以外之罪
    ，其於準備程序中就前開被訴事實為有罪之陳述，經受命法
    官告知簡式審判程序之旨，並聽取公訴人、被告之意見後，
    本院認為適宜由受命法官獨任進行簡式審判程序，依刑事訴
    訟法第273 條之1 第1 項規定，裁定由受命法官獨任進行審
    判程序，合先敘明。
二、訊據被告對於上揭事實供認不諱，核與證人即通順公司報關
    士莊道政於警詢中證述之情節相符【參見臺灣高雄地方法院
    檢察署93年度偵字第14904 號案卷（下稱偵查卷）第8 頁至
    第11頁】，並有進口報單、財政部高雄關稅局關員發現實到
    貨物與艙單申報不符案件通報單、扣押貨物、運輸工具收據
    及搜索筆錄、高雄關稅局92年3 月18日92年第00000000號處
    分書（本案號數：（092 ）中島字第0025號影本各1 份在卷
    可憑（參見偵查卷第第12頁至第19頁）。而上開扣案之乾紅
    豆，重量共計3,496 公斤，屬於海關進口稅則第7 章所列之
    物品，完稅價格為54,619元，復有高雄關稅局扣押貨物、運
    輸工具收據及搜索筆錄、高雄關稅局92年第00000000號處分
    書、財政部93年11月12日臺財關字第0930 0552780號、94年
    3 月14日高普興字第0941003619號函各1 份附卷可佐（參見
    偵查卷第18頁、第19頁、第28頁、第35頁）。足認被告上開
    自白，核與事實相符，應堪採信。本件事證明確，被告犯行
    洵堪認定。
三、按自大陸地區私運物品進入臺灣地區，或自臺灣地區私運物
    品前往大陸地區者，以私運物品進口、出口論，適用懲治走
    私條例條例規定處斷，懲治走私條例第12條定有明文。次按
    ，一次私運海關進口稅則第7 章所列之物品，其總額由海關
    照緝獲時之完稅價格計算，超過新臺幣100,000 元者或重量
    超過1,000 公斤者，為管制進口物品，此為行政院於90年12
    月27日依懲治走私條例修正公告之「管制物品項目及其數額
    」丙項管制進口物品第5 目所明定。又本件乾紅豆係於92年
    2 月11日私運進口，且重量超過1,000 公斤，自應適用行為
    時之上開「管制物品項目及其數額」丙項第5 款之規定，嗣
    「管制物品項目及其數額」於被告行為後，雖於92年10月23
    日修正，然此內容之變更，屬於事實變更，並非法律變更，
    並無刑法第2 條之適用（司法院大法官會議釋字第103 號解
    釋意旨參照）。本件被告自大陸地區1 次私運上開海關進口
    稅則第7 章所列之物品進入臺灣地區，其重量達3,496 公斤
    ，核其所為，係犯懲治走私條例第12條、第2 條第1 項之私
    運管制物品進口逾公告數額罪，起訴書雖未記載懲治走私條
    例第12條，惟業經公訴檢察官於本院審判中更正（參見本院
    94 年6月10日審判筆錄），併此敘明。被告利用不知情之通
    順公司從業人員代為辦理報關進口程序，私運上開管制進口
    物品進口逾公告數額，乃利用無犯罪故意之人而實施犯罪，
    為間接正犯。被告私運之乾紅豆共計3,496 公斤，起訴書誤
    載為3,469 公斤，尚有未洽，併此敘明。爰審酌被告並無前
    科，有臺灣高等法院被告前案紀錄表1 份在卷可按，素行良
    好，所私運進口物品之數量非鉅，完稅價格僅有54,619元，
    且於犯罪後坦承犯行，態度良好等一切情狀，量處如主文所
    示之刑。又被告前未曾受有期徒刑以上刑之宣告，有臺灣高
    等法院被告前案紀錄表1 份在卷可稽，其因一時失慮，致罹
    刑典，經此起訴審判，應知所警惕而無再犯之虞，本院認所
    宣告之刑以暫不執行為適當，爰併宣告緩刑2 年，以啟自新
    。前開扣案之物品，雖係被告犯私運管制進口物品罪所得之
    物，惟為春橋田公司所有，且已經財政部高雄關稅局為沒入
    之處分，有財政部高雄關稅局92年3 月18日92年第00000000
    號處分書（本案號數：（092 ）中島字第0025號影本1 份在
    卷可稽（參見偵查卷第19頁）在卷足稽，爰不為沒收之諭知
    ，併此敘明。
據上論斷，應依刑事訴訟法第273 條之1 第1 項、第284 條之1
、第299 條第1 項前段，懲治走私條例第2 條第1 項、第11條、
第12條，刑法第74條第1 款，判決如主文。
本案經檢察官甲○○到庭執行職務。
中　　華　　民　　國　　94　　年　　6 　　月　　24　　日
                  刑事第十二庭  法　官  伍逸康
以上正本證明與原本無異。
如不服本判決，應於判決送達後10日內，向本院提出上訴狀。
（須附繕本）
中　　華　　民　　國　　94　　年　　7 　　月　　4 　　日
                                書記官  蘇  豫
附錄本案論罪科刑法條全文：
懲治走私條例第2 條
私運管制物品進口、出口逾公告數額者，處7 年以下有期徒刑，
得併科新臺幣3,000,000 元以下罰金。
以犯前項之罪為常業者，處3 年以上10年以下有期徒刑，得併科
新臺幣5,000,000元以下罰金。
第 1 項之未遂犯罰之。
第 1 項所稱管制物品及其數額，由行政院公告之。
懲治走私條例第12條
自大陸地區私運物品進入臺灣地區，或自臺灣地區私運物品前往
大陸地區者，以私運物品進口、出口論，適用本條例規定處斷。
